臺灣臺南地方法院民事裁定
                                111年度司繼字第1163號
聲  請  人  財政部國有財產署南區分署即王再傳之遺產管理人

法定代理人  黃莉莉  
代  理  人  黃耀光  


上列聲請人准予終結被繼承人王再傳之遺產管理人職務事件，本
院裁定如下：
    主  文
聲請駁回。
    理  由
一、按遺產管理人之職務如下：㈠編製遺產清冊；㈡為保存遺產
    必要之處置；㈢聲請法院依公示催告程序，限定一年以上之
    期間，公告被繼承人之債權人及受遺贈人，命其於該期間內
    報明債權，及為願受遺贈與否之聲明，被繼承人之債權人及
    受遺贈人為管理人已知者，應分別通知之；㈣清償債權或交
    付遺贈物；㈤有繼承人承認繼承或遺產歸屬國庫時，為遺產
    之移交，民法第1179條第1項定有明文。又法院選任之遺產
    管理人於職務執行完畢後，應向法院陳報處理遺產之狀況並
    提出有關文件，家事事件法第140條亦有明文。末按家事非
    訟事件，除法律別有規定外，準用非訟事件法之規定；非訟
    事件之聲請，不合程式或不備其他要件者，法院應以裁定駁
    回之。但其情形可以補正者，法院應定期間先命補正，家事
    事件法第97條、非訟事件法第30條之1定有明文。
二、本件聲請意旨略以：聲請人經鈞院99年度司財管字第93號、
    99年度家抗字第123號裁定選任為被繼承人王再傳之遺產管
    理人，經查被繼承人所遺留之遺產，其中坐落臺南市○○區○○
    段0000號土地已由鈞院拍賣完畢並實行分配外，聲請人尚管
    理坐落臺南市○○區○○段0000○000000號土地，惟聲請人擬將
    上開二筆土地收歸國有程序前，發現尚有被繼承人之債權人
    即臺南市臺南地區農會，故聲請人即促請其啟動強制執行截
    至，截至民國111年3月10日止，台南市農會仍未回覆，致聲
    請人陷入管理作業停擺之情況，爰依家事事件法第140條規
    定辦理云云。
三、經查，聲請人為被繼承人王再傳之遺產管理人，主張遺產管
    理人職務因未獲被繼承人之債權人回覆是否強制執行被繼承
    人所遺留之土地，致其陷入管理作業停擺等情，並提出通知
    書及臺南市○○區○○段0000○000000號土地建物查詢資料
    為證。惟參諸民法第1179條第1項第4、5款規定，遺產管理
    人之職務係清償債權及財產歸屬國庫時，為遺產之移交，聲
    請人亦陳明被繼承人尚有債務未清償，故上開土地無法歸入
    國庫。是聲請人尚未執行被繼承人之遺產管理人職務完畢，
    堪可認定。聲請人提出本件聲請即於法未合，應予駁回。
四、依家事事件法第97條、非訟事件法第21條第1項前段，裁定
    如主文。
中　　華　　民　　國　　111 　年　　4 　　月　　12　 日 
             家事法庭　   司法事務官   陳敬程
以上正本係照原本作成。
如對本裁定抗告須於裁定送達後10日內向本院提出抗告狀，並應
繳納抗告費新臺幣1,000元整。
中　　華　　民　　國　　111 　年　　4 　　月　　12　 日 
                          書  記  官   曾建中